【裁判字號】    97,簡上,940
【裁判日期】    980114
【裁判案由】    毀棄損壞等
【裁判全文】
臺灣高雄地方法院刑事判決             97年度簡上字第940號
上  訴  人
即  被  告  乙○○
上列上訴人因毀棄損壞等案件，不服本院高雄簡易庭民國97年8
月26日96年度簡字第7782號刑事簡易判決（聲請簡易判決處刑案
號：96年度偵字第29794 號）提起上訴，本院管轄之第二審合議
庭判決如下：
    主  文
上訴駁回。
    事  實
一、乙○○與甲○○、戊○○係因生意往來而結識之友人，甲○○及戊○○分別係址設高雄市新興區○○○路74號「假日飯
    店」之負責人及副總經理。乙○○因甲○○介紹某女性客戶
    與其夫丁○○洽談生意，但未事先照會而心生不滿，竟基於
    恐嚇危害安全之犯意，於民國96年3 月29日19時30分許，在
    不詳處所，先撥打行動電話予甲○○，恫稱：「為何介紹生
    意給二哥（乙○○之夫）卻不讓我知道，把客戶之資料交出
    來，不然後果自行負責」等語，以此加害身體、財產等事恐
    嚇甲○○，使甲○○心生畏懼，致生危害於安全；乙○○於
    同日晚間再撥打行動電話予戊○○，亦恫稱：「甲○○是否
    介紹1 個女的客戶給我先生認識，若不出面與該名女子對質
    ，就要你們好看」等語，以此加害身體、財產等事恐嚇戊○○，使戊○○心生畏懼，致生危害於安全。乙○○復教唆2
    名姓名年籍均不詳之成年男子，於同日22時許前往上開「假
    日飯店」，尋訪甲○○及戊○○而未遇後，向該飯店櫃檯人
    員陳映均恫稱：「我們是二嫂派來的，如果甲○○及戊○○
    不出面，就要他們好看」等語，並要求當時值班之櫃臺人員
    陳映均轉達，以此加害身體、財產等事恐嚇甲○○及戊○○
    ，使甲○○及戊○○均心生畏懼，致生危害於安全。乙○○
    另基於毀損他人物品之犯意，教唆姓名年籍均不詳之5 名男
    子及1 名女子，於96年4 月1 日5 時43分許，騎乘機車3 輛
    至上開「假日飯店」，以持BB槍射擊及丟擲花盆之方式，毀
    損「假日飯店」之大門玻璃2 片，而致令不堪使用後離去。
二、案經甲○○及戊○○訴由高雄市政府警察局新興分局報請臺
    灣高雄地方法院檢察署檢察官聲請簡易判決處刑。
    理  由
壹、證據能力部分：
    按被告以外之人於審判外之言詞或書面陳述，除法律有規定
    者外，不得作為證據；又被告以外之人於審判外之陳述，雖
    不符刑事訴訟法第159 條之1 至第159 條之4 之規定，而經
    當事人於審判程序同意作為證據，法院審酌該言詞陳述或書
    面陳述作成時之情況，認為適當者，亦得為證據；當事人、
    代理人或辯護人於法院調查證據時，知有第159 條第1 項不
    得為證據之情形，而未於言詞辯論終結前聲明異議者，視為
    有前項之同意。刑事訴訟法第159 條第1 項、第159 條之5
    定有明文。經查，本判決所引用之各項證據資料，其屬於被
    告以外之人於審判外之言詞、書面陳述者，均據本院於調查
    證據程序逐一提示並告以要旨，檢察官、被告均知該等證據
    為被告以外之人之審判外陳述，均未於言詞辯論終結前聲明
    異議或表示對證據能力無意見（見本院卷第43頁），本院審
    酌上開證據作成時之情況，亦無不當取供等情形，認為以之
    作為本案之證據亦屬適當，依刑事訴訟法第159 條之5 規定
    ，應有證據能力。
貳、實體方面：
一、訊據上訴人即被告乙○○矢口否認有恐嚇危害安全及教唆共
    同恐嚇、教唆共同毀損犯行，並辯稱：伊與甲○○、戊○○
    電話通話中沒有說任何恐嚇之言語，也沒有教唆他人去假日
    飯店恐嚇及毀損假日飯店之大門玻璃云云。經查：
  (一)被告基於恐嚇危害安全之犯意，於96年3 月29日19時30分許
    ，先撥打行動電話予告訴人甲○○，恫稱：「為何介紹生意
    給二哥（乙○○之夫）卻不讓我知道，把客戶之資料交出來
    ，不然後果自行負責」等語，以此加害身體、財產等事恐嚇
    告訴人甲○○，使告訴人甲○○心生畏懼，致生危害於安全
    ；被告於同日晚間再撥打行動電話予告訴人戊○○，亦恫稱
    ：「甲○○是否介紹1 個女的客戶給我先生認識，若不出面
    與該名女子對質，就要你們好看」等語，以此加害身體、財
    產等事恐嚇告訴人戊○○，使告訴人戊○○心生畏懼，致生
    危害於安全。被告復教唆2 名姓名年籍均不詳之成年男子，
    於同日22時許至上開「假日飯店」，尋訪告訴人甲○○及戊○○而未遇後，向該飯店櫃檯人員陳映均恫稱：「我們是二
    嫂派來的，如果甲○○及戊○○不出面，就要他們好看」等
    語，並要求當時值班之櫃臺人員陳映均轉達，以此加害身體
    、財產等事恐嚇甲○○及戊○○，使甲○○及戊○○均心生
    畏懼，致生危害於安全。被告另基於毀損他人物品之犯意，
    教唆姓名年籍均不詳之5 名男子及1 名女子，於96年4 月1
    日5 時43分許，騎乘機車3 輛至上開「假日飯店」，以持BB
    槍射擊及丟擲花盆之方式，毀損「假日飯店」之大門玻璃2
    片，而致令不堪使用後離去等上揭犯罪事實，業據被告於偵
    訊中坦承：我有於96年3 月29日打電話給他們（指甲○○、
    戊○○）等語（見偵卷第48頁），並經證人即告訴人甲○○
    於檢察官偵查中及本院審理時證述詳確（見偵卷第46至49頁
    、本院卷第58至61頁），及經證人即告訴人戊○○於警詢、
    檢察官偵查中證述甚明在卷（見偵卷第11至13頁、第47至49
    頁），復經證人陳明（即假日飯店經理）、陳映均（即假
    日飯店櫃檯會計）於警詢及檢察官偵查中證述明確在卷（見
    偵卷第8 、9 、14、33、34頁），並有現場毀損情形照片4
    張（見偵卷第23頁）、監視器光碟擷取之畫面及翻拍彩色照
    片在卷可佐（見本院卷第17至31頁、第72至83頁）。
  (二)被告雖否認有上揭犯行，並以前揭情詞置辯。惟查：
  １、證人甲○○於檢察官偵查中結證稱：今年3 月29日被告有
      用她的手機0000000000打電話給我的行動電話0000000000
      。她打電話問我說，為何你介紹生意給二哥卻不讓我知道
      ，叫我把那2 名客戶的資料交出來，不然後果由我自行負
      責，我聽了後當然會害怕。又96年3 月29日當天約晚上10
      點，我跟戊○○都不在假日飯店內，當時有2 個男子就到
      飯店內，說是二嫂派去的，要找我和戊○○。後來到了4
      月1 日的凌晨5 點多，櫃臺人員通知我說，有6 個人騎3
      台車（5 男1 女），到飯店外持槍對著飯店的大門掃射，
      後來我們報案查證結果他們所使用的是BB槍，當時他們毀
      損的飯店是大門玻璃2 片。綽號叫二嫂的人是被告乙○○
      ，她的先生我們都叫二哥等語（見偵卷第46至49頁），其
      於本院審理時亦證稱：因為被告先生很多人都叫他二哥，
      我們就跟著叫，所以叫被告二嫂。我所知道竹聯幫的大哥
      姓黃，被告的先生也姓黃，排行第二，所以叫他二哥。96
      年3 月29日19時30分被告在電話裡面跟我說為什麼介紹生
      意給二哥，卻沒有經過被告同意，要我把資料交出來，不
      然後果由我負責，因為她很生氣又說後果由我負責，當然
      會害怕，我知道她有1 票兄弟。當天是被告打電話給我，
      內容就是剛才我所述，我確定。我所認知的二嫂除了被告
      之外，沒有其他人，被告之前就已經有告誡不准介紹女性
      客戶給她先生，原因我不知道等語明確（見本院卷第56至
      62頁）。又證人戊○○於檢察官偵查中亦證稱：我要告被
      告恐嚇，她在96年3 月29日晚上用她的手機打我行動電話
      0000000000，她說甲○○是否介紹1 個女的客戶給她的先
      生認識，她要我跟甲○○出面與該名女子對質，若我們不
      出面，就要給我們好看，我聽了會害怕。後來當天晚上飯
      店人員陳映均就打電話給我和甲○○說，有2 個男子到飯
      店要找我跟甲○○，自稱是二嫂叫他去的，後來到4 月1
      日的凌晨，就有人到飯店的門口拿槍掃射並持花盆砸毀玻
      璃。綽號叫二嫂的人是被告，她的先生我們都叫二哥等語
      （見偵卷第47至49頁）。另證人丁○○（即被告之夫）於
      本院審理時亦證稱：是經由我太太（即被告）介紹而認識
      證人甲○○，甲○○有帶1 個女的說要跟我談生意，我跟
      被告講後，被告馬上打電話給甲○○，說怎麼可以不經過
      被告同意就介紹人跟被告先生（指丁○○）做生意，我哥
      哥是黃少岑，他號稱是竹聯幫幫主，其他排行在我前面的
      2 個是姐姐等語（見本院卷第62至65頁）。是由證人甲○○、戊○○、丁○○上開證述之內容互核觀之，再佐以被
      告於偵訊中亦坦承：我於96年3 月29日有打電話給他們（
      指甲○○、戊○○）等語（見偵卷第48頁），復參以證人
      甲○○與被告係朋友，並無怨隙及債務糾紛（見偵卷第6
      頁被告供述及偵卷第17頁證人甲○○之證述），證人戊○○亦與被告無任何怨隙及財務糾紛（見偵卷第11頁反面）
      ，證人甲○○、戊○○自無干冒誣告、偽證之處罰，而虛
      構情詞誣陷被告之理及被告以電話分別向告訴人甲○○、
      戊○○為上開恐嚇言語後，於同日（即96年3 月29日）晚
      上10時許，即有2 名成年男子至上開「假日飯店」，尋訪
      告訴人甲○○及戊○○而未遇後，向該飯店櫃檯人員陳映
      均恫稱：「我們是二嫂派來的，如果甲○○及戊○○不出
      面，就要他們好看」等語，並要求當時值班之櫃臺人員陳
      映均轉達等情綜合加以判斷，自堪認證人甲○○、戊○○
      上開證述內容，確屬真實而堪採信，被告確有於96年3 月
      29日晚間在電話中，分別以事實欄所載言語恐嚇告訴人甲○○、戊○○，且同日晚間10時許，前往假日飯店之2 名
      男子所稱「二嫂」之人即係被告無訛，被告上開所辯：伊
      與甲○○、戊○○電話通話中沒有說任何恐嚇之言語云云
      ，為犯後卸責之詞，不足採信。
  ２、又於96年3 月29日22時許，有2 名男子進入「假日飯店」
      ，自稱是二嫂叫他們來的，要找告訴人甲○○及戊○○，
      並向該飯店櫃檯人員陳映均恫稱：「我們是二嫂派來的，
      如果甲○○及戊○○不出面，就要他們好看」等語，並要
      求當時值班之櫃臺人員陳映均轉達，另於96年4 月1 日5
      時43分許，5 男1 女共同騎乘車牌號碼均不詳之機車3 輛
      至上開「假日飯店」，以持BB槍射擊及丟擲花盆之方式，
      毀損「假日飯店」之大門玻璃2 片，而致令不堪使用後離
      去等情，業據證人陳明、陳映均於警詢、檢察官偵查中
      證述詳確在卷（見偵卷第8 、9 、14、33、34頁），並有
      現場毀損情形照片4 張（見偵卷第23頁）、監視器光碟擷
      取之畫面及翻拍彩色照片在卷可佐（見本院卷第17至31頁
      、第72至83頁）。而前往假日飯店自稱是「二嫂」派來之
      該2 名男子中其中1 人（見本院卷第72頁相片左邊之人）
      ，與96年4 月1 日前往毀損6 人當中其中1 人相同，此觀
      卷附監視光碟翻拍照片自明（見本院卷第72至83頁），自
      堪認上開前往假日飯店毀損大門玻璃2 片之6 人，當同係
      「二嫂」教唆前往為之，而「二嫂」即係被告已如上述，
      是被告有事實欄所載教唆共同恐嚇、教唆共同毀損犯行，
      同堪以認定，其上開所辯：伊沒有教唆他人去假日飯店恐
      嚇及毀損假日飯店之大門玻璃云云，為犯後卸責之詞，亦
      非可採。
  (三)綜上所述，本案事證明確，被告上開所辯，不足採信，其有
    事實欄所載犯行堪以認定，應依法論科。
二、核被告以電話恐嚇告訴人甲○○、戊○○部分，均係犯刑法
    第305 條恐嚇危害安全罪；就教唆不詳男子2 人共同恐嚇及
    教唆不詳男子5 人、女子1 人共同毀損部分，係分別犯刑法
    第305 條恐嚇危害安全罪之教唆犯及同法第354 條毀損器物
    罪之教唆犯，各應依刑法第29條第2 項之規定，依其所教唆
    之恐嚇危害安全罪及毀損罪處罰之。又其所犯上開4 罪間，
    犯意各別，行為互殊，應予分論併罰。
三、原審以被告犯罪事證明確，援引刑法第29條、28條、第305
    條、第354 條、第41條第1 項前段、第51條第6 款、刑法施
    行法第1 條之1 ，中華民國96年罪犯減刑條例第2 條第1 項
    第3 款、第7 條等規定，並審酌被告僅因細故，即率然為上
    開各犯行，且迄未與告訴人達成和解，賠償告訴人所受損失
    ，並斟酌被告素行尚可及被告犯罪之動機、目的、所生損害
    等一切情狀，就被告上開所犯4 罪，各量處拘役30日，且均
    依法減刑為拘役15日，並定其應執行之刑為拘役50日及諭知
    如易科罰金，以新臺幣1000元折算1 日。核其認事用法，均
    無不當，量刑亦稱妥適。被告上訴意旨仍否認犯罪，並以前
    揭情詞指摘原判決不當，為無理由，應予駁回。
據上論斷，應依刑事訴訟法第455 條之1 第1 項、第3 項、第36
8 條，判決如主文。
本案經檢察官丙○○到庭執行職務
中    華    民    國    98    年    1     月    14    日
                  刑事第十八庭審判長法  官  廖建瑜
                                    法  官  林裕凱
                                    法  官  林永村
以上正本證明與原本無異
不得上訴。
中    華    民    國    98    年    1     月    14    日
                                    書記官  李祥銘
附錄本案論罪科刑法條全文：
中華民國刑法第305條
（恐嚇危害安全罪）
以加害生命、身體、自由、名譽、財產之事，恐嚇他人致生危害
於安全者，處2 年以下有期徒刑、拘役或3 百元以下罰金。
中華民國刑法第354條
（毀損器物罪）
毀棄、損壞前二條以外之他人之物或致令不堪用，足以生損害於
公眾或他人者，處2 年以下有期徒刑、拘役或5 百元以下罰金。
中華民國刑法第29條
（教唆犯及其處罰）
教唆他人使之實行犯罪行為者，為教唆犯。
教唆犯之處罰，依其所教唆之罪處罰之。


司法院資訊處製作；財團法人民間司法改革基金會備份。
